# 全民所有制企业改制为国有一人公司

提问人：漫步树林 时间：2013-06-24 17:38:34
请教陈版：全民所有制企业改制为国有一人公司（非股份公司），评估增值后，母公司是否需要按照评估后的价值调整长期股权投资？ 解释 1 号中说的是全民所有制企业改制为股份公司，而且是由于有新股东加入。

回答人：chenyiwei
原理相同，根据解释 2 号第二条规定：“企业进行公司制改制的，应以经评估确认的资产、负债价值作为认定成本，该成本与其账面价值的差额，应当调整所有者权益；企业的子公司进行公司制改制的，母公司通常应当按照《企业会计准则解释第 1 号》的相关规定确定对子公司长期股权投资的成本，该成本与长期股权投资账面价值的差额，应当调整所有者权益”，即把解释 1 号第十条规定的处理原则扩展到所有的国有非公司制企业的公司制改建，包括改建为国有独资公司。